【裁判字號】    97,交抗,1763
【裁判日期】    971031
【裁判案由】    違反道路交通管理處罰條例
【裁判全文】
臺灣高等法院交通事件裁定            97年度交抗字第1763號
抗  告  人
即受處分人   甲○○
上列抗告人因違反道路交通管理處罰條例案件，不服臺灣臺北地
方法院，中華民國97年8月29日所為裁定（97年度交聲字第1749
號），提起抗告，本院裁定如下：
    主  文
抗告駁回。
    理  由
一、原裁定意旨詳如原審裁定書所載（如附件）。
二、抗告意旨略以：為何紅線處沒人停車，黃線處地上密密麻麻
    寫一堆號碼，如果本人不愛守法，是否其他人也不愛守法？
    如大家不守法，為何紅線處都沒人停，顯然抗告人於遭舉發
    時所停放之黃線路段，標示不清，造成伊及其他用路人誤認
    屬假日彈性開放停車路段，而誤觸法網，請求撤銷原裁定云
    云。
三、按黃實線設於路側者，用以禁止停車；其禁止時間為每日上
    午七時至晚間八時，如有延長或縮短之必要時，應以標誌及
    附牌標示之。又汽車駕駛人在設有禁止停車標誌、標線之處
    所停車者，處新臺幣（下同）六百元以上一千二百元以下罰
    鍰，道路交通標誌標線號誌設置規則第149條第1款第4目、
    第168條第4項及道路交通管理處罰條例第56條第1項第4款分
    別定有明文。
四、經查：原審法院認抗告人即受處分人甲○○於民國97年3月
    23 日下午3時許，將其所有車牌號碼為HT-0616號自用小客
    車，停放在臺北市○○街86號前之路側設有黃實線路段之違
    規事實，已詳述其所憑之證據，對於抗告人異議意旨亦逐一
    敘明其不可採之理由，因認原處分機關援引上述法條所為處
    分，並無不合，而駁回抗告人之異議，其認事用法，尚無違
    法或不當之處，抗告意旨雖以上開情詞置辯。惟依原審卷附
    臺北市政府於96年10月30日公布最新之「禁停黃線假日彈性
    開放停車路段彙整表」以及臺北市政府警察局交通警察大隊
    於97年5月9日以北市警交大執字第09732109500號函內容，
    上開路段並非屬於假日開放停車之黃線路段甚明，用路人自
    應遵照該路段所劃設之標線指示，依規定停車至明，抗告人
    為考取得駕駛執照之駕駛人，似難諉為不知，況法令一經公
    布施行，國民即有知法及遵循之義務，且行政罰不以故意為
    限，即過失亦在處罰之列，是抗告人縱因過失不知上開法令
    ，亦不得據為寬免處罰事由。從而，本件抗告為無理由，自
    應予駁回。
五、據上論結，應依道路交通案件處理辦法第26條，刑事訴訟法
    第412條，裁定如主文。
中    華    民    國    97    年    10    月    31    日
                  刑事第二十二庭審判長法  官  何菁莪
                                      法  官  洪于智
                                      法  官  江振義
以上正本證明與原本無異。
不得再抗告。
                                      書記官  陳媛容
中    華    民    國    97    年    10    月    31    日


司法院資訊處製作；財團法人民間司法改革基金會備份。
